【裁判字號】    97,審訴,1854
【裁判日期】    970829
【裁判案由】    毒品危害防制條例
【裁判全文】
臺灣桃園地方法院刑事判決            97年度審訴字第1854號
公  訴  人  臺灣桃園地方法院檢察署檢察官
被      告  甲○○
指定辯護人  本院公設辯護人  陳瑞明
上列被告因違反毒品危害防制條例案件，經檢察官提起公訴（97
年度毒偵字第1973號），嗣被告於準備程序進行中為有罪之陳述
，經本院合議庭裁定由受命法官獨任進行簡式審判程序後，聲請
改依協商程序而為判決，本院判決如下：
    主  文
甲○○施用第一級毒品，累犯，處有期徒刑柒月又拾伍日，扣案
之海洛因壹包連同包裝袋壹只（毛重零點貳公克，因鑑驗使用零
點零貳公克）沒收銷燬之，注射針筒壹支沒收；又施用第二級毒
品，累犯，處有期徒刑肆月又拾伍日。應執行有期徒刑拾壹月，
扣案之海洛因壹包連同包裝袋壹只（毛重零點貳公克，因鑑驗使
用零點零貳公克）沒收銷燬之，注射針筒壹支沒收。
    事實及理由
一、本件被告所犯係死刑、無期徒刑或最輕本刑為3 年以上有期
    徒刑以外之罪，其於準備程序中就被訴事實為有罪之陳述，
    經本院告知簡式審判程序之旨，並聽取公訴人、被告及辯護
    人之意見後，爰依刑事訴訟法第273 條之1 第1 項規定合議
    裁定由受命法官獨任進行簡式審判程序。
二、被告甲○○前有多次違反毒品危害防制條例等前科，其中：
    (1)於民國91年間，因違反毒品危害防制條例案件，經本院以
    91年度易字第1460號判決判處應執行有期徒刑9 月（其中施
    用第一級毒品部分判處有期徒刑7 月，施用第二級毒品部分
    判處有期徒刑3 月）確定，於93年6 月12日縮刑期滿執行完
    畢；(2)復於民國93年間，因違反毒品危害防制條例案件，經
    臺灣彰化地方法院以93年度訴字第392 號判決判處有期徒刑
    1 年確定；(3)另於93年間，因違反毒品危害防制條例案件，
    經本院以94年度訴字第166 號判決判處有期徒刑1 年確定，
    上開編號(2)(3)所示之罪刑經接續執行，刑期自93年11月24日
    起算，於95年3 月28日縮短刑期假釋出監並付保護管束，迄
    95年10月24日保護管束期滿，假釋未經撤銷，視為執行完畢
    （均構成累犯）。
三、另被告前於87年間，因施用毒品案件，經本院以87年度毒聲
    字第2356號裁定送觀察、勒戒後，認無繼續施用毒品傾向，
    於87年11月27日執行完畢出所，並經臺灣桃園地方法院檢察
    署檢察官於87年11月27日以87年度偵字第9146號為不起訴處
    分確定；又於89年間，因施用毒品案件，經本院以89年度毒
    聲字第5996號裁定送觀察、勒戒後，認無繼續施用毒品傾向
    ，於90年6 月29日執行完畢出所，並經臺灣臺中地方法院檢
    察署檢察官於同日以90年度毒偵字第2527號為不起訴處分確
    定；復於91年間，因施用毒品案件，經本院以度毒聲字第16
    79號裁定令入戒治處所施以強制戒治，經戒治成效評定合格
    認無繼續執行必要，復經本院以92年度毒聲字第420 號裁定
    停止戒治，所餘戒治期間付保護管束，於92年7 月10日保護
    管束期滿而執行完畢，該次施用毒品犯行，並經本院以91年
    度易字第1460號判決判處應執行有期徒刑9 月確定，嗣後又
    於上揭強制戒治執行完畢釋放後5 年內之93年間，再犯施用
    毒品案件，經臺灣彰化地方法院以93年度訴字第392 號判決
    判處有期徒刑1 年確定。詎仍未戒除毒癮，明知海洛因、安
    非他命為毒品危害防制條例第2 條第2 項第1 款、第2 款所
    規定之第一級毒品、第二級毒品，不得施用，復另行起意，
    基於施用第二級毒品安非他命犯意，於97年4 月12日某時，
    在桃園縣龜山鄉○○街140 巷1 弄3 號住處內，施用第二級
    毒品安非他命1 次；復基於施用第一級毒品海洛因之犯意，
    於同日凌晨3 時許，在桃園縣龜山鄉○○路○ 段1055號「偉
    訊網咖」內，以注射針筒之方式，施用第一級毒品海洛因1
    次。嗣於同日凌晨3 時30分許，在上開網咖內為警查獲，並
    扣得海洛因1 小包連同包裝袋1 只（毛重0.2 公克，因鑑驗
    使用0.02公克），及其所有供（但非專供）施用毒品所用之
    注射針筒1 支。案經桃園縣政府警察局龜山分局報告臺灣桃
    園地方法院檢察署檢察官偵查起訴。
四、證據名稱：
  (一)被告於警詢、偵訊及本院準備程序中之自白。
  (二)臺灣檢驗科技股份有限公司濫用藥物檢驗報告暨桃園縣政府
    警察局龜山分局被採尿人尿液暨毒品真實姓名與編號對照表
    、臺灣檢驗科技股份有限公司濫用藥物檢驗報告各1 份附卷
    可稽。
  (三)海洛因1 包連同包裝袋1 只（毛重0.2 公克，因鑑驗使用0.
    02公克）、注射針筒1支扣案可資佐證。
五、本件經檢察官與被告於審判外達成協商之合意且被告已認罪
    ，其合意內容為：就施用第一級毒品部分，被告願受科刑範
    圍為有期徒刑7 月又15日；就其施用第二級毒品部分，被告
    願受科刑範圍為有期徒刑4 月又15日，應執行有期徒刑11月
    。經查，上開協商合意並無刑事訴訟法第455 條之4 第1項
    所列情形之一，檢察官聲請改依協商程序而為判決，本院爰
    不經言詞辯論，於協商合意範圍內為協商判決，合予敘明。
六、扣案之海洛因1 小包連同包裝袋1 只（毛重0.2 公克，因鑑
    驗使用0.02公克）經送台灣檢驗科技股份有限公司鑑定結果
    ，含有海洛因成分，有台灣檢驗科技股份有限公司濫用藥物
    檢驗報告1 紙在卷可稽，應依毒品危害防制條例第18條第1
    項前段規定，沒收銷燬之；包裹第一級毒品海洛因之包裝袋
    與前開毒品無從完全剝離，併依毒品危害防制條例第18條第
    1 項前段規定，沒收銷燬之。另案扣之注射針筒1 支，係被
    告所有供（但非專供）施用第一級毒品海洛因所用之物，業
    據被告於警詢中供述在卷，應依刑法第38條第1 項第2款 規
    定宣告沒收。
七、應適用之法條：刑事訴訟法第273 條之1 第1 項、第455 條
    之4 第2 項、第455 條之8 ，毒品危害防制條例第10條第1
    項、第2 項、第18條第1 項前段，刑法第11條、第47條第1
    項、第51條第5 款、第38條第1 項第2 款。
八、本判決除有刑事訴訟法第455 條之4 第1 項第1 款、第2 款
    、第4 款、第6 款、第7 款所定情形之一，或違反同條第2
    項規定者外，不得上訴。
九、如不服本件判決，得自收受判決送達之日起10日內，向本院
    提出上訴書狀，上訴於第二審法院。
本案經檢察官鄭堤升到庭執行職務。
中    華    民    國    97    年    8     月    29    日
                  刑事庭    法  官  徐  培  元
以上正本證明與原本無異。
                            書記官  楊  美 慧
中    華    民    國    97    年    9     月    2     日
附錄論罪科刑依據之法條：
毒品危害防制條例第10條
施用第一級毒品者，處六月以上五年以下有期徒刑。
施用第二級毒品者，處三年以下有期徒刑。


司法院資訊處製作；財團法人民間司法改革基金會備份。
